ACORDAO-COMPLETO-2486011

ACÓRDÃO DE RELAÇÃO

ACÓRDÃO DE RELAÇÃO 9206/2021 ATA 23/2021 - PRIMEIRA CÂMARA

Acórdão 9206/2021-TCU-Primeira Câmara
Considerando que o presente processo trata de tomada de contas especial instaurada pelo Fundo Nacional de Saúde contra Antônio Marcos Bezerra Miranda e Landry Lacerda Junior, em razão de irregularidades na aplicação de recursos do Sistema Único de Saúde (SUS) , repassados ao Município de Bom Lugar/MA, na modalidade fundo a fundo, à conta do Programa de Atenção Básica, estratégia Assistência Farmacêutica Básica, no exercício de 2007;
	Considerando que os responsáveis tiveram suas contas julgadas irregulares, com imputação de débito e multa, mediante Acórdão 4565/2018-TCU-Primeira Câmara, de minha relatoria;
	Considerando que recursos de reconsideração foram conhecidos e não providos por meio do Acórdão 11449/2019-TCU-Primeira Câmara, de relatoria do E. Ministro Bruno Dantas;
	Considerando que o Acórdão 6722/2020-TCU-Primeira Câmara não conheceu de segundo recurso de reconsideração interposto por Antônio Marcos Bezerra Miranda contra o Acórdão 4565/2018-TCU-Primeira Câmara, com equívoco na atribuição de relatoria do recurso (peças 195, 202-206) ;
	Considerando a oposição de embargos de declaração em face do Acórdão 6722/2020-TCU-Primeira Câmara (peça 218) ;
	Os Ministros do Tribunal de Contas da União, quanto ao processo a seguir relacionado, ACORDAM, por unanimidade, com fundamento nos artigos 157, §4º, 174, 176 e 143, inciso V, alínea "d", do Regimento Interno do TCU, em declarar a nulidade do Acórdão 6722/2020-TCU-Primeira Câmara e a perda de objeto dos embargos de declaração opostos por Antônio Marcos Bezerra Miranda (peça 218) ; remeter os autos ao relator ad quem, E. Ministro Bruno Dantas, para análise do recurso de reconsideração (peças 195, 202-205) ; e dar ciência da deliberação ao recorrente e aos demais interessados. 
1. Processo TC-Processo 009.728/2015-5 (TOMADA DE CONTAS ESPECIAL) 
	1.1. Responsáveis: Ageu Barbosa Gomes (XXX.022.493-XX) ; Antônio Marcos Bezerra Miranda (XXX.642.423-XX) ; Landry Lacerda Júnior (XXX.556.563-XX) 
	1.2. Órgão/Entidade: Município de Bom Lugar - MA
	1.3. Relator: Ministro Walton Alencar Rodrigues
	1.4. Representante do Ministério Público: Subprocurador-Geral Paulo Soares Bugarin
	1.5. Unidade Técnica: Secretaria de Controle Externo de Tomada de Contas Especial (SecexTCE) .
	1.6. Representação legal: Hugo Leonardo Sousa Soares (12478/OAB-MA) e outros, representando Ageu Barbosa Gomes, Antônio Marcos Bezerra Miranda e Landry Lacerda Júnior; Lidiane Ramos (14300/OAB-MA) , representando P R Cardoso - Me; Marcos Aurelio Barros Serra, representando W.l. da S. Marques. 
	1.7. Determinações/Recomendações/Orientações: não há.

Primeira Câmara

Município de Bom Lugar - MA

Ageu Barbosa Gomes (XXX.022.493-XX); Antônio Marcos Bezerra Miranda (XXX.642.423-XX); Landry Lacerda Júnior (XXX.556.563-XX)

ACORDAO-COMPLETO-2520399

Acórdão 1274/2022 - Primeira Câmara

ACORDAO-COMPLETO-2511541

Acórdão de Relação 16764/2021 - Primeira Câmara

Acórdão de Relação

WALTON ALENCAR RODRIGUES

Hugo Leonardo Sousa Soares (12478/OAB-MA) e outros, representando Ageu Barbosa Gomes, Antônio Marcos Bezerra Miranda e Landry Lacerda Júnior; Lidiane Ramos (14300/OAB-MA), representando P R Cardoso - Me; Marcos Aurelio Barros Serra, representando W.l. da S. Marques.

Subprocurador-Geral Paulo Soares Bugarin

TOMADA DE CONTAS ESPECIAL (TCE)

Secretaria de Controle Externo de Tomada de Contas Especial (SecexTCE).